臺灣臺中地方法院民事判決　　　　　　　　96年度親字第53號
原　　　告　丙○○
被　　　告　乙○○
兼　上一人
法定代理人　甲○○
上列當事人間否認子女事件，本院於民國96年9月19日言詞辯論
終結，判決如下：
    主      文
確認被告乙○○（女、民國○○○年○月○日生、身分證號碼
Ｚ000000000）非原告與被告甲○○之婚生女。
訴訟費用由被告負擔。
    事實及理由
一、按否認子女事件，與社會公益有關，當事人處分主義應受限
    制，故民事訴訟法規定關於認諾、自認及不爭執事實之效力
    之規定，在否認子女之訴不適用之，民事訴訟法第596條第1
    項準用同法第574條第3項之規定。是本件被告甲○○就本件
    訴訟為認諾及訴訟上自認或不爭執事實，本院僅得以此自認
    或不爭執之情形，作為自由心證判斷事實真偽之資料，要不
    得據此即為否認被告乙○○與原告間之親子關係。
二、原告陳述：原告與被告甲○○於民國91年10月5日結婚，婚
    後被告甲○○透過網際網路結識訴外人李培榮，二人進而成
    為網友。於94年11月14日，原告與被告甲○○發生爭執，被
    告甲○○即負氣離家出走，並前往彰化地區與李培榮同住，
    而李培榮明知被告甲○○為有配偶之人，仍多次與被告甲○○發生性行為，並於95年8月9日產下被告乙○○，惟被告乙○○殆不可為原告所生，經柯滄銘婦產科進行親子關係鑑定
    ，亦確實證明被告乙○○並非原告之婚生子女。是被告乙○○雖係原告與被告甲○○婚姻存續期間受胎，惟被告乙○○
    實非被告甲○○自原告所受胎，惟因法律明定婚生子女之推
    定，致被告乙○○依法被推定為原告之婚生子女，顯與實情
    不符，為此依法提出本訴等語。並聲明：如主文所述。
三、被告則以：對原告請求沒有意見，被告乙○○確實不是原告
    的小孩等語置辯。並聲明：原告之訴駁回。
四、原告主張之事實，業據原告提出戶籍謄本正本及柯滄銘婦產
    科血緣鑑定報告書暨診斷證明書均影本各1份為證，並有本
    院依職權查詢臺灣彰化地方法院96年度偵字第590號不起訴
    處分書及起訴書、被告甲○○及訴外人李培榮臺灣高等法院
    全國前案簡列表各1份在卷可稽。血親鑑定報告略以：「1.
    可排除血緣關係之體染色體STR點位為FGA、D21S11、D5S818
    、D16S539、TH01、CSF1PO、D2S1338。2.根據以上之分析結
    果，可以排除丙○○與甲○○之胎兒（即乙○○）之親子血
    緣關係」等語，而診斷證明書亦載明「甲○○於95年6月20
    日接受羊膜穿刺術，抽取胎兒羊水檢體，其胎兒羊水檢體與
    丙○○於95年6月20日接受DNA血緣關係鑑定，結果顯示丙○○與甲○○之胎兒無親子血緣關係」等語，參酌現代生物科
    學發達，醫學技術進步，以DNA檢驗方法鑑定子女之血統來
    源之精確度已達99.8%以上，復被告甲○○對血親鑑定報告
    亦不爭執。本院審酌上開事證，認為原告主張被告乙○○非
    被告甲○○自原告受胎所生，應堪採信。
五、按從子女出生日回溯第181日起至第302日止，為受胎期間；
    妻之受胎，係在婚姻關係存續中者，推定其所生子女為婚生
    子女。前項否認之訴，夫妻之一方自知悉該子女非為婚生子
    女，或子女自知悉其非為婚生子女之時起2年內為之，95年5
    月23日公布修正之民法第1062條第1項、第1063條定有明文
    。本件被告乙○○於95年8月9日出生，回溯第181日起至第
    302日之受胎期間，既在原告與被告甲○○婚姻關係存續中
    ，則依法自應推定被告乙○○為原告與被告甲○○之婚生子
    女，然被告乙○○既非被告甲○○自原告受胎所生等情，已
    如前述。則原告於96年7月27日，即在知悉子女出生之日起2
    年內，提起本件否認子女訴訟，依前揭法律規定，為有理由
    ，應予准許。
六、訴訟費用負擔之依據：民事訴訟法第78條、第85條第1項前
    段。
中　　華　　民　　國　　96　　年　　10　　月　　3 　　日
                  家事法庭      法　官　陳宗賢
以上正本係照原本作成。
如對本判決上訴，須於判決送達後20日內向本院提出上訴書狀（
須附繕本）。
中　　華　　民　　國　　96　　年　　10　　月　　3 　　日
                    　　　　　　書記官  林素珍
